臺灣高雄地方法院民事判決
111年度雄簡字第1369號
原      告  孫浩祐  

被      告  姜理強  
            宋長隆  
上列當事人間請求侵權行為損害賠償事件，經本院刑事庭以111
年度審附民字第179號裁定移送前來，本院於民國111年11月17日
言詞辯論終結，判決如下：
    主      文
一、被告應連帶給付原告新臺幣（下同）6萬7,720元，及自民國
    (下同)111年3月11日起至清償日止，按週年利率5％計算之利
    息。
二、原告其餘之訴駁回。
三、訴訟費用由被告連帶負擔23％，餘由原告負擔。
四、本判決得假執行。但被告以6萬7,720元為原告預供擔保，得
    免為假執行。
    事實及理由
壹、程序方面：
一、按訴狀送達後，原告不得將原訴變更或追加他訴，但擴張或
    減縮應受判決事項之聲明，不在此限。民事訴訟法第255條
    第1項第3款定有明文。查原告原起訴請求：被告應連帶給付
    原告30萬元（見附民卷第5頁），嗣訴訟繫屬中變更訴之聲
    明為：被告應連帶給付原告30萬元，及自起訴狀繕本送達最
    後被告翌日起至清償日止，按週年利率5%計算之利息，核屬
    擴張應受判決事項之聲明，與前揭規定相符，應予准許。
二、按當事人喪失訴訟能力或法定代理人死亡或其代理權消滅者
    ，訴訟程序在有法定代理人或取得訴訟能力之本人承受其訴
    訟以前當然停止，民事訴訟法第170條定有明文。查本件原
    告丁○○（91年8月生）於111年3月10日起訴時，原告為未成
    年人，嗣原告於本件訴訟繫屬中業已成年，原告具狀聲明承
    受訴訟，於法並無不合，應予准許。
三、本件被告丙○○、乙○○經合法通知，均未於言詞辯論期日到場
    ，核無民事訴訟法第386條所列各款情事，爰依原告聲請，
    由其一造辯論而為判決。
貳、實體方面：
一、原告主張：被告乙○○、丙○○為朋友關係，被告乙○○在高雄市
    ○○區○○○路000號「歡喜夾娃娃機店」擺設選物販賣機1台，
    因被告乙○○透過店內監視器錄影畫面懷疑原告、第三人歐又
    銜2人，於109年3月3日凌晨2時許至上開店內竊取其娃娃機
    台內之商品，嗣於同日23時33分許，由監視器發現原告、第
    三人歐又銜2人又至上開娃娃機店，遂連繫被告丙○○、第三
    人魏振宇到場。詎被告丙○○於同日23時59分許到場後，竟基
    於傷害原告之故意，持椅子毆打原告，被告乙○○見狀後，即
    與被告丙○○共同基於傷害之故意，以身體壓制原告，被告丙○○以徒手方式毆打原告，致原告因此受有頭臉部及左上肢挫
    傷、左下眼皮撕裂傷、左眼眶多處擦傷等傷害（下稱系爭傷
    勢）。又被告2人之上開不法侵害行為，行為前經臺灣高雄
    地方檢察署（下稱高雄地檢署）檢察官提起公訴後，經本院
    以111年審訴字第91號刑事判決被告共同犯傷害罪，被告丙○○處有期徒刑2月、被告乙○○處拘役40日，均以如易科罰金，
    以1,000元折算1日在案（下稱系爭刑事判決）。原告因被告
    前揭共同不法侵害行為，已支出及預計支出醫療費用共10萬
    元，並因此精神上受有相當之痛苦，亦得請求慰撫金20萬，
    以上金額共計30萬元，為此，爰依侵權行為之法律關係，請
    求被告加計法定遲延利息如數連帶賠償原告30萬元等語，並
    聲明：被告應連帶給付原告30萬元，及自起訴狀繕本送達最
    後被告翌日起至清償日止，按週年利率5%計算之利息。
二、被告均未於言詞辯論期日到場，亦未提出書狀，作何聲明或
    陳述。
三、本院之判斷：
㈠、按因故意或過失，不法侵害他人之權利者，負損害賠償責任
    ；數人共同不法侵害他人之權利者，連帶負損害賠償責任，
    民法第184條第1項前段、第185條第1項前段分別定有明文。
    經查，原告主張：被告因細故即共同基於傷害原告之故意，
    於109年3月3日晚間，共同於上開時、地，毆打原告，致原
    告受有系爭傷勢等情，有阮綜合醫療社團法人阮綜合醫院診
    斷證明書（見本院111年度審訴字第91號（下稱系爭刑案）
    卷第63頁）附卷可按，且被告2人於系爭刑案之審理程序中
    就上開共同毆打原告之事實，均坦承不諱，有系爭刑案卷在
    卷可稽（見系爭刑案卷第53頁），且被告已於相當時期受合
    法通知，均未於言詞辯論期日到場，亦未提出任何書狀爭執
    ，依民事訴訟法第280條第3項準用第1項規定視同自認，衡
    酌上情，自堪信原告上開主張為真實，是被告既有共同故意
    傷害原告，致其受有系爭傷勢之行為，自應對原告連帶負侵
    權行為損害賠償責任。
㈡、按不法侵害他人之身體、健康、名譽、自由、信用、隱私、
    貞操，或不法侵害其他人格法益而情節重大者，被害人雖非
    財產上之損害，亦得請求賠償相當之金額。民法第195條第1
    項前段定有明文。查被告於上開時、地共同故意不法侵害原
    告之身體，且其故意不法行為與原告所受身體權之損害間具
    有相當因果關係，已如前述。從而，原告依據前揭規定請求
    被告連帶負侵權行為損害賠償責任，自屬有據。茲就原告得
    請求賠償之項目審究如下：
 1、醫療費用10萬元部分：原告固主張：因系爭傷勢已支出之醫
    療費用及預估醫療費用共10萬元，惟其僅提出甲○○○○○（下
    稱晶鑽診所）之收據為證，經查：依卷附該收據所示（見本
    院卷第79頁）：該收據為晶鑽診所所開立，僅記載因皮秒、
    蜂巢各5次，費用共計3萬8,600元，並未記載治療之病症、
    治療之對象、亦未記載支出費用之人為何人，無從認定此收
    據是否為原告因治療系爭傷勢所支出之費用。嗣經本院函詢
    晶鑽診所原告主張前揭收據為治療系爭傷勢中「左下眼皮撕
    裂傷、左眼眶多處擦傷」所支出之醫療費用，請該診所確認
    是否如此？並請敘明原告因治療系爭傷勢所支出之醫療費用
    為若干？據該診所回覆：該課程為原告母親何靜慧所購買，
    只有將其中一次皮秒課程讓丁○○使用，該課程是治療丁○○左
    眼下方之疤痕，通常皮秒蜂巢療程是一起計算金額，一組療
    程一次為7,720元，丁○○僅在111年11月4日至該診所施打過
    一次皮秒，有該診所函覆之病歷資料及電話紀錄在卷可稽（
    見本院卷第93-117頁），以此觀之，原告因治療系爭傷勢留
    下疤痕之治療費用僅有7,720元，至原告主張逾此部分之費
    用均屬無據，應予駁回。
 2、慰撫金部分：按非財產上賠償之金額是否相當，應斟酌實際
    加害情形、影響該權利是否重大、被害者與加害人之身分地
    位、經濟狀況及其他各種情形，以為核定之準據（最高法院
    47年度台上字第1221號、51年度台上字第223 號民事判決意
    旨參照）。查原告因被告2人共同之不法侵害受有系爭傷勢
    ，已如前述。本件原告因系爭傷勢需治療1週，且需門診追
    蹤等情，有阮綜合醫療社團法人阮綜合醫院診斷證明書（見
    系爭刑案卷第63頁）附卷可按，原告主張其因系爭傷勢，其
    精神上受有相當之痛苦，堪信為真。又審酌原告為高職畢業
    ，於系爭事件發生前從事服務業，月收入約2萬8,000元至3
    萬元，名下僅有機車一台；被告丙○○係高職畢業學歷，名下
    僅有汽車一部；被告乙○○為高職畢業學歷，名下投資1筆，
    有原告陳述（見本院卷第69頁）、戶籍資料（見系爭刑案卷
    第11-13頁）、稅務電子閘門財產所得調件明細表在卷可按
    （見本院卷證物存置袋），則本院審酌兩造之身分、地位、
    經濟能力，並原告所受傷勢等一切狀況，認原告請求之非財
    產上損害20萬元尚屬過高，應以6萬元為適當，原告請求逾
    此範圍，則屬無據，應予駁回。
㈢、綜上，原告得請求被告連帶賠償之金額為6萬7,720元（計算
    式：醫療費用7,720元＋精神慰撫金6萬元＝6萬7,720元）。
四、末按給付無確定期限者，債務人於債權人得請求給付時，經
    其催告而未為給付，自受催告時起，負遲延責任。其經債權
    人起訴而送達訴狀，或依督促程序送達支付命令，或為其他
    相類之行為者，與催告有同一之效力。遲延之債務，以支付
    金錢為標的者，債權人得請求依法定利率計算之遲延利息。
    應付利息之債務，其利率未經約定，亦無法律可據者，週年
    利率為5%。民法第229條、第233條第1項及第203條分別定有
    明文。查本件原告請求被告應連帶給付之前開金額，並未定
    有給付之期限，則原告請求被告自起訴狀繕本送達最後被告
    翌日即111年3月11日（見附民卷第5頁）起至清償日止，按
    週年利率5％計算之利息，自無不合，應予准許。
五、綜上所述，原告依共同侵權行為法律關係請求被告連帶賠償
    6萬7,720元，及自111年3月11日起至清償日止，按週年利率
    5%計算之利息，為有理由，應予准許。逾此範圍之請求，為
    無理由，應予駁回。
六、本件原告勝訴部分係就民事訴訟法第427條第1項訴訟適用簡
    易程序所為被告敗訴之判決，依同法第389條第1項第3款規
    定，應依職權宣告假執行。並依同法第392條第2項規定，依
    職權宣告被告預供擔保後，得免為假執行。
七、本件係刑事附帶民事訴訟，由合議庭裁定移送民事庭之事件
    ，依刑事訴訟法第504條第2項之規定，免納裁判費，目前亦
    無其他訴訟費用支出，本無確定訴訟費用額必要。惟仍爰依
    民事訴訟法第87條第1項之規定，諭知訴訟費用之負擔， 以
    備將來如有訴訟費用發生時，得確定其負擔，併此敘明。
中　　華　　民　　國　　111 　年　　12　　月　　6 　　日
                  高雄簡易庭  法　　　官  林綉君
以上正本係照原本作成。
如不服本判決，應於送達後20日內，向本院提出上訴狀並表明上
訴理由，如於本判決宣示後送達前提起上訴者，應於判決送達後
20日內補提上訴理由書（須附繕本）。
中　　華　　民　　國　　111 　年　　12　　月　　6 　　日
      　　　　　　　　　　　　書　記　官  羅崔萍